# 请教陈版关于银行抵债资产适用的会计准则

提问人：ssllnna 时间：2019-12-31 08:05:13
陈版，请教关于银行取得抵债资产，是适用金融资产转移的相关准则还是最新的债务重组准则呢？
若适用金融资产转移相关准则，则抵债资产按公允价值确认；
若适用最新的债务重组准则，则抵债资产初始确认价值应按照放弃债权的公允价值为基础确认。
两者存在差异。
此外，若按抵债资产公允价值确认，那么对于法院判决的情况，若两次拍卖均流拍，但评估认为该价格是市场的公允价格，是否可按流拍价确认其公允价值？
谢谢陈版！

回答人：chenyiwei
2019 年债务重组准则修订后，似乎应当是优先适用债务重组准则。但在实务中，由于重组债权的公允价值较难以取得，故基于公平交易的假设，一般假设在债务重组日，抵债资产和重组债权的公允价值相等或差异不大，除非的某些特殊情况下，重组债权的公允价值明显更能准确、容易地获取。